【裁判字號】    97,消債更,1459
【裁判日期】    980319
【裁判案由】    更生事件
【裁判全文】
臺灣臺南地方法院民事裁定          97年度消債更字第1459號
聲  請  人
即  債務人  甲○○
代  理  人  乙○○律師
上列當事人因消費者債務清理事件聲請更生，本院裁定如下：
    主  文
債務人甲○○自民國九十八年三月十九日下午五時起開始更生程
序。
    理    由
一、按債務人不能清償債務或有不能清償之虞，且無擔保或無優
    先權之債務總額未逾新臺幣（下同）1,200 萬元者，於法院
    裁定開始清算程序或宣告破產前，得向法院聲請更生。法院
    開始更生程序之裁定，應載明其年、月、日、時，並即時發
    生效力，消費者債務清理條例第3條、第42條第1項、第45條
    第1項定有明文。
二、本件聲請意旨略以：聲請人即債務人甲○○現任職於生春堂
    製藥工業股份有限公司，每月薪資17,280元，除此薪資收入
    外，僅有機車1輛及存款3筆共566元，然累積債務總金額已
    達583,312元，負債顯然超過資產甚多。而聲請人配偶史明
    正原在夜市擺攤謀生，因收入不穩定加上又要進貨，向債權
    人丁○○、丙○○各自陸續調現10萬元，因聲請人有穩定的
    工作，復以聲請人名義申辦現金卡作為週轉之用，但史明正
    於民國94年10月26日突因心肌梗塞死亡，致上開債務均由聲
    請人承擔。聲請人因月收入只有17,280元，無力扶養二名幼
    子，故長子史智宇改與婆婆柯秀琴同住，由柯秀琴代為扶養
    ，次子史宗閔隨聲請人，與母湯周喫、弟湯淳丞同住。湯淳
    丞因罹患肝硬化症併食道靜脈曲張出血，無工作能力，其名
    下永康市○○路1016巷9號房屋亦因積欠貸款拍賣在即，幸
    聲請人妹湯雨馨出面代償170萬元，聲請人及次子、母親、
    弟弟才有棲身之所，上開房屋亦過戶至湯雨馨名下，聲請人
    薪資自96年12月起開始被第一金融資產管理股份有限公司和
    薪，每月薪資只剩約10,000元，尚須每月支出史智宇、史宗
    閔、周喫、湯淳丞扶養費，已捉襟見肘，符合消費者債務清
    理條例第3條，爰依上開規定，提出財產及收入狀況說明書
    、債權人清冊、債務人清冊，聲請更生等語。
三、經查：債務人主張之上開事實，業據提出債權人清冊、債務
    人之財產及收入狀況說明書、債務人清冊、戶籍謄本、財政
    部臺灣省南區國稅局95、96年度綜合所得稅各類所得資料清
    單暨財產歸屬資料清單、財團法人金融聯合徵信中心當事人
    查詢個人資料（信用報告）回覆書、臺灣企銀薪資轉帳影本
    、湯淳丞診斷證明書暨全民健康保險重大傷病資料更改或補
    發通知書、建物登記謄本等件為證，並經本院依職權向債務
    人任職之生春堂製藥工業股份有限公司函查其任職期間暨任
    職期間每月實際薪資，及調取債務人之郵政、勞、健保及集
    保資料、電子稅務閘門財產所得調件明細表等文件審閱，核
    屬相符，堪認債務人確已達不能清償債務或有不能清償之虞
    之程度。另債務人前未曾經法院宣告清算程序或宣告破產，
    亦未曾依消費者債務清理條例或破產法之規定而受刑之宣告
    等情，亦有本院民事紀錄科查詢表、臺灣高等法院被告前案
    紀錄表在卷可憑。
四、綜上所述，債務人僅係一般消費者，未曾從事營業，其已達
    不能清償債務或有不能清償之虞之程度，其中無擔保或無優
    先權之債務，在1,200 萬元以下。債務人未經法院裁定開始
    清算程序或宣告破產，又查無消費者債務清理條例第6條第3
    項、第8 條或第46條各款所定駁回更生聲請之事由存在，則
    債務人聲請更生，應屬有據，爰裁定如主文。
中    華    民    國    98    年    3     月    19    日
              民事第二庭    法      官  翁金緞
上為正本係照原本作成。
本件不得抗告。
本裁定已於民國98年3月19日17時公告。
中    華    民    國    98    年    3     月    19    日
                            書  記  官  彭建山


司法院資訊處製作；財團法人民間司法改革基金會備份。
